# 代金券

提问人：eeeelson 时间：2022-05-24 17:55:14
我司是餐饮公司，代金券发放有好几种
1 、客户消费时在第三方平台（例如招商银行）购买 80 抵 100 的代金券，然后消费时我们就确认 80 块钱收入。
2 、客户在我司注册会员，每消费 1 元获得 1 个积分， 1000 积分可以换 20 元代金券，一般这种代金券客户都是即换即用，所以客户用了 100 元的餐，用了抵扣券后付了 80 ，我们也是按 80 快确认收入。
3 、客户在我司注册会员，充值 100 元，送 20 元代金券，客户在实际消费时使用这张券，假设也是 100 元，抵了 20 ，我们还是确认 80 收入。
假设不考虑增值税，想请教下陈版，以上三种代金券的处理方法对嘛？第三种的代金券，需要视为向客户授予一项重大权利，单独进行账务处理吗？如果是该怎么处理。

回答人：chenyiwei
1 、 2 、如果代金券、积分兑换都是即换即用，则直接按照顾客支付的现金确认收入即可。
3 、充值送代金券，如果不是赠送时即使使用，则需在业务系统中留存记录。此时合同负债为顾客支付的充值款 100 元，但业务系统中记录该卡的可用消费额度为 120 元。如果客户后续持卡消费 100 元，则会计上应确认的收入=100*（100/120）=83.33元。